

INFORMATIONS PERSONNELLES

Autonome et enthousiaste, mes expériences m'ont permis de développer mes compétences en programmation. Je souhaite rejoindre une équipe pour apporter mon dynamisme et mon goût des défis, tout en continuant à progresser sur le plan personnel et technique.

MES CONTACTS





+33 7 66 79 45 58



ngbamedistingue@yahoo.com



Emmanuel NGBAME | Linkedin



dididnk | Github



Strasbourg, 67200

LANGUES



Anglais

: TOEIC - A2

Espagnol

: Notions

RÉALISATIONS | Portfolio



Scanner ou cliquer sur le QR code \widehat{Q}



AUTRES





: Football

Arts martiaux : Judo



: Sciences & spiritualité



: Dessin(crayon, feuilles)

Emmanuel NGBAME KOYAPOLO

Recherche d'un CDI en Informatique à pourvoir dès que possible

COMPÉTENCES ET OUTILS UTILISÉS



Analyse et Conception: Merise

Gestion de Projet: Agile, Jira, Azure DevOps

Front-end: Angular 2 (+16), Blazor, Django, Aurelia.js

Back-end: C# .Net, Python **DevOps**: Docker, Kubernetes

Desktop: C#

IOT: Arduino, C, C++, Cloud lot

Mobile: Flutter, Kotlin

BDD: MySQL, PostgreSQL, MariaDB, MongoDB, SQLite Architecture logicielle: MVC, Oignon, Microservices, CQRS

Environnements SE: Windows et Ubuntu

Autres: Tests unitaires, Pack Office, Git, API REST, Design Pattern,

Clean code.

EXPÉRIENCES PROFESSIONNELLES



- Consultant IT Angular C# .Net Amaris consulting Strasbourg Schiltigheim, FRANCE | Janvier 2024- Juillet 2024 | 7 mois

Développeur Fullstack Blazor C# .NET

T&S - Technology and Strategy Strasbourg

Schiltigheim, FRANCE | Octobre 2022- Janvier 2024 | 1 an et 3 mois Développement des applications internes.

_Développeur Full Stack et apprenti chef de projet

Multimédia Solutions

Cestas, FRANCE | Janvier-Juin 2022 | 5 mois

Développement des logiciels édités par la société et pour le partenaire. (Aurélia Js, HTML & Less, JAVA, SQL, MariaDB & Asciidoc).

- Chargé des applications web

Wolf technologies

Kinshasa, RD Congo | Septembre-Octobre 2019 | 1 mois Analyse, conception, développement et suivis des applications web (Méthode agile, Html5, Css3, Js, PHP & MySQL).

- Concepteur et Développeur logiciel Desktop La Société Financière de Développement Kinshasa, RD Congo | Juillet - Août 2019 | 1 mois Édition d'un logiciel Desktop pour la gestion des agents. (Excel, MS Acces, SQL Serveur, Visual basic 11.0 (WPF)).

FORMATIONS



- Architecte Logiciel et Développeur d'Applications IOT (Bac+5) Epitech Strasbourg - Strasbourg, FRANCE | 2022 - 2024 |
- Licence Professionnelle DAGPI Développement d'Applications et Gestion de Projet Informatique *IUT de Bordeaux - Bordeaux, FRANCE* | 2022 |
- Diplôme de GRADUAT (Bac+3) en Analyse & Programmation Institut Supérieur de Commerce de Kinshasa - RD Congo | 2019 |
- Diplôme de BACCALAURÉAT en Sciences

Mathématiques & Physiques Collège de Lasalle - Kinshasa, RD Congo | 2016 |